---
title: "premiers-pas"
output: rmarkdown::html_vignette
vignette: >
  %\VignetteIndexEntry{premiers-pas}
  %\VignetteEngine{knitr::rmarkdown}
  %\VignetteEncoding{UTF-8}
---

```{r, include = FALSE}
knitr::opts_chunk$set(
  collapse = TRUE,
  comment = "#>"
)
```

# premiers pas sur DiDo avec didoscalie

L'objectif de ce document est de vous donner les éléments de base pour interargir avec l'API DiDo.

## Fonctionnement général

Le fonctionnement général du package et le même pour toutes les routes de l'API :

```{r setup}
# charger la librairie
library(didoscalie)
# configurer la classe de l'API
api.dataset <- DatasetsApi$new()
# lancer la commande souhaitée
pagination.datasets <- api.dataset$PaginateDatasets(page=1, page.size = 10, text = 'DROM')
```

## Trouver un fichier de données

Lister tous les datafiles contenant "pétroliers" dans le titre :
```{r}
library(didoscalie)
api.datafile <- DatafilesApi$new()
datafiles <- api.datafile$PaginateDatafiles(page=1, page.size=10, text='DROM')$data
datafiles
```

## Récupérer le dernier millésime d'un fichier de données

Lister les informations du dernier millésime du fichier de données :

```{r}
library(didoscalie)
api.datafile <- DatafilesApi$new()
api.datafile$GetMillesimeDatafile(rid='6c79805c-def9-4695-9d9f-7d86599c4d8a')
```

Récupérer le dernier millésime du fichier de données :
```{r}
api.datafile$ExportCsvMillesimeDatafile(rid='6c79805c-def9-4695-9d9f-7d86599c4d8a', 
                                        with.column.name=TRUE, 
                                        with.column.description=FALSE,
                                        with.column.unit=FALSE)
```

## les fichiers de données géolocalisés

Si un fichier de données est géolocalisé, vous pouvez récupérer le geojson ou le shapefile.

Vous pouvez vérifier les champs géolocalisés avec la commande :

```{r}
api.datafile <- DatafilesApi$new()
api.datafile$GetMillesimeDatafile(rid='6c79805c-def9-4695-9d9f-7d86599c4d8a')$geoFields
```

Et pour récupérer le geojson sur le champ "REGION" :

```{r}
api.datafile$ExportGeojsonMillesimeDatafile(rid='6c79805c-def9-4695-9d9f-7d86599c4d8a',
                                            geo.field='REGION')
```
